# 少数股东增资使原母公司丧失控制权，合并投资收益问题

提问人：yuyi402 时间：2016-12-30 07:51:16
请问：少数股东增资使原母公司丧失控制权，评估净资产与账面价值差异不大的情况下，由于母公司被动稀释股权，处置股权对价为0.合并投资收益=处置对价+剩余股权公允价—可辨认净资产公允原持股比例的情况下，合并投资收益是不是往往都是负数？

回答人：chenyiwei
不一定。剩余股权的公允价值一般是按照少数股东本次增资价格按比例推算的，不仅仅包含可辨认净资产的评估值。所以只要少数股东的增资价格高于每股帐面净资产（指以原购买日公允价值为基础持续计算的口径，含原有商誉），一般合并报表层面的丧失控制权收益都是正的。